臺灣桃園地方法院刑事判決　　　　　　　 95年度訴字第899號
公　訴　人　台灣桃園地方法院檢察署檢察官
被　　　告　Ａ○○
　　　　　　　　　　巷17號
　　　　　　　　　　號
選任辯護人　薛銘鴻律師
被　　　告　庚○○
　　　　　　戊○○
　　　　　　　　　　號
　　　　　　Ｋ○○
　　　　　　Ｌ○○
選任辯護人　余西鈞律師
被　　　告　Ｃ○○
上列被告因違反期貨交易法等案件，經檢察官提起公訴（94年度
偵字第2419號、95年度偵字第8606號），本院判決如下︰
    主  文
Ｃ○○共同未經許可，擅自經營期貨顧問事業，處有期徒刑捌月
，減為有期徒刑肆月。
Ａ○○共同未經許可，擅自經營期貨顧問事業，處有期徒刑捌月
，減為有期徒刑肆月。緩刑伍年。
Ｌ○○共同未經許可，擅自經營期貨顧問事業，處有期徒刑陸月
，減為有期徒刑月。緩刑伍年。
庚○○、戊○○、Ｋ○○共同未經許可，擅自經營期貨顧問事業
，各處有期徒刑陸月，均減為有期徒刑月。
    事  實
一、Ｃ○○係址設桃園縣桃園市○○路110 號9 樓「鈞業行」之
    負責人，Ａ○○、庚○○、戊○○、Ｋ○○、Ｌ○○均係「
    鈞業行」員工，均明知未經主管機關財政部證券暨期貨管理
    委員會（下稱證期會，現以變更組織為行政院金融監督管理
    委員會證券暨期貨管理局）許可並發給許可證照，任何公司
    、行號或個人均不得經營期貨顧問事業，竟基於共同未經許
    可擅自經營期貨顧問事業之犯意聯絡，由Ｃ○○自民國92年
    不詳時間起在報紙上刊登徵人廣告，陸續僱用Ａ○○（於92
    年4 月初任職，使用「RICH」英文名字，並擔任現場負責人
    ）、Ｌ○○（92年6 月間任職，使用「CANDY 」英文名字）
    、Ｋ○○（92年11月間任職，使用「LEO 」英文名字）、庚○○（於93年7 月初任職，使用「JASON 」英文名字）、戊○○（於93年8 月初任職，使用「NICKY 」英文名字）為鈞
    業行員工，進而擔任講師，負責講解貨幣資訊、國際經濟時
    事分析。如附表一所示之新進人員至「鈞業行」應徵後，即
    分別由Ａ○○、庚○○、戊○○、Ｋ○○、Ｌ○○向該等新
    進員工施以職前訓練，並由其等模擬、分析及演練，使對前
    開匯市及相關類型之交易有初步認識並產生興趣後，即透過
    Ａ○○、庚○○、戊○○、Ｋ○○、Ｌ○○等人與設於香港
    地區之「BENFORD GROUP LIMITED 」簽訂信託投資合約書，
    並分別匯款如附表所示金額至設於香港地區之「BENFORD GR
    OUP LIMITED 」在「HUANAN COMMERCIAL BANK LTD.,HONGKO
    NG BRANCH 」帳號000000 00000-0之帳戶內，即可在「鈞業
    行」內打電話，透過「BENFORD GROUP LIMITED 」下單操作
    外幣保證金交易（單位以口計算），如附表一所示之人於下
    單當日得要求平倉或留倉，並依據平倉時各該外幣匯率在市
    場行情變動之漲跌情形，結算差額。而如附表一所示之人對
    於匯市將來之走勢及重大財金新聞對於匯市行情之影響有疑
    問時，亦可隨時詢問Ａ○○、庚○○、戊○○、Ｋ○○、Ｌ
    ○○等人。交易種類包括歐元、日幣、瑞士法郎及英鎊等各
    種現貨外幣之即期或遠期買賣，約定1 口保證金若係即市買
    賣為美金1 千元、隔夜賣賣為美金1 千5 百元，客戶無需立
    即實際交割現貨外幣，而係依各該外幣匯率在市場行情變動
    之漲跌，於平倉後計算客戶之差價損益，在交易進行中，客
    戶帳戶只要尚有未平倉合約，客戶仍須補足保證金，以維持
    其帳戶之必需保證金水平，保證金如因為受到時間及價位變
    動之影響致虧損時，客戶必需依照合約於指定時間內存入追
    加保證金以維持交易之進行，客戶未補足保證金時，香港「
    BENFORD GROUP LIMITED 」有權依合約規定，將客戶名下未
    結算之合約部分予以結算，而「鈞業行」則從如附表一所示
    之人透過「BENFORD GROUP LIMITED 」下單進行交易中，抽
    取每口80元美金作為提供上述各項顧問服務予客戶之報酬，
    而非法經營期貨顧問事業。嗣於93年10月27日中午12時50分
    許，為警持台灣高雄地方法院核發搜索票至上址搜索後，並
    扣得與本案無關如附表二所示之物，始知上情。
二、案經台灣高雄地方法院檢察署檢察官自動檢舉並呈請台灣高
    等法院檢察署檢察長令轉台灣桃園地方法院檢察署檢察官偵
    查起訴。
    理  由
甲、證據能力部分：
一、如附表一所示證人於警詢中之證述，雖屬傳聞證據，惟本院
    審理時提示上開證人之警詢筆錄徵詢被告等之意見，被告等
    均陳明沒有意見，且於被告Ａ○○、庚○○、戊○○、Ｋ○○、Ｌ○○本院準備程序時表示不用傳喚上開證人，本院審
    酌上開筆錄作成時，較無人情施壓或干擾，亦無不當取供之
    情形，認為以之作為本案之證據亦屬適當，是其等於警詢之
    證述，依刑事訴訟法第159 條之5 第2 項規定，有證據能力
    。
二、如附表一所示證人於檢察官訊問時所為之證述，查無顯不可
    信之情況，依刑事訴訟法第159 條之1 第2 項規定，得為證
    據，且復經具結以擔保其證詞之真實性及憑信性，是其等於
    檢察官訊問時所為之證述，自具有證據能力。
乙、認定事實之理由及依據：
壹、有罪部分：
一、訊據被告Ａ○○、庚○○、戊○○、Ｋ○○、Ｌ○○對於上
    揭違反期貨交易法之犯行於本院審理時均坦承不諱，核與如
    附表所示之人於警詢及檢察官訊問時證述明確，並有如附表
    所示單據可稽。被告Ａ○○、庚○○、戊○○、Ｋ○○、Ｌ
    ○○之自白應與事實相符，堪予採信。
二、訊據被告Ｃ○○矢口否認有何違反期貨交易法之犯行，辯稱
    ：當時是有人叫伊擔任鈞業行之負責人，每月會給伊錢，平
    時伊沒有在鈞業行內云云。經查：證人即被告Ａ○○於警詢
    時證稱：被告Ｃ○○委託伊為現場負責人，伊之主管為Ｃ○○，Ｃ○○大約1 、2 個月到公司2 、3 次，每次到公司都
    是巡視公司狀況等語（見台灣高雄地方法院檢察署93年度偵
    字第22102 號卷第31頁正、反面）；證人即被告戊○○於警
    詢時證稱：伊之直接主管是Ｃ○○，鈞業行之實際負責人是
    Ｃ○○等語（見台灣高雄地方法院檢察署93年度偵字第2210
    2 號卷第54頁正、反面）；證人即被告Ｌ○○於警詢時證稱
    ：伊是因為認識鈞業行老闆的女友介紹進入鈞業行，薪水都
    是直接向Ｃ○○拿，鈞業行登記及實際負責人都是Ｃ○○，
    客戶每平倉1 口外幣買賣，收美金80元手續費，手續費是Ｃ
    ○○在收等語（見台灣高雄地方法院檢察署93年度偵字第
    22102 號卷第62頁反面、第63頁正、反面）；證人即被告Ｋ
    ○○於警詢中證稱：伊之主管是Ｃ○○，鈞業行由Ｃ○○負
    責綜理公司之全班業務等語（見台灣高雄地方法院檢察署93
    年度偵字第22102 號卷第75頁正面）；證人庚○○於警詢時
    證稱：鈞業行之負責人是Ｃ○○，Ｃ○○沒有每天到公司，
    有獨立辦公室，每次到公司都在罵人等語（見台灣高雄地方
    法院檢察署93年度偵字第22102 號卷第87頁反面）；證人黃
    明玲、詹鈺堇於警詢中證稱：Ｃ○○是鈞業行實際負責人等
    語（見台灣高雄地方法院檢察署93年度偵字第22102 號卷第
    97頁正面、第115 頁背面），是上開證人均一致指稱被告Ｃ
    ○○確係鈞業行之負責人。再參諸被告Ｃ○○確曾申辦裝機
    地址為桃園縣桃園市○○路110 號9 樓（即鈞業行營業地址
    ），號碼分別為00-0000000、00-0000000、00-0000000、00
    -0000000、00-0000000、00-0000000、00-0000000、00-000
    0000、00-0000000等共9 線市內電話，有台灣北區電信分公
    司桃園營運處函暨電話申請資料9 紙可稽（見本院卷第123
    至132 頁），且被告Ｃ○○亦承認有申請上開電話（見本院
    96年9 月20日審判筆錄第37頁）。綜上，堪認被告Ｃ○○確
    係鈞業行之負責人，被告Ｃ○○空言否認，並不足採。
三、按「所謂槓桿保證金契約，係指依其他期貨市場之規則或實
    務，當事人約定，一方支付價金一定成數之款項或取得他方
    所授與之一定信用額度，雙方於未來特定期間內，依約定方
    式結算差價或交付約定物之契約，為期貨交易之一種，故槓
    桿保證金契約屬於店頭市場交易之商品，期貨交易地點包括
    集中交易市場與店頭市場，涵蓋任何合法及非法業者所交易
    之任何衍生性商品，而所謂「外匯保證金交易」，係指一方
    於客戶與其簽約並繳付外幣保證金後，得隨時應客戶之請求
    ，於保證金之數倍範圍內，以自己之名義為客戶計算，在外
    匯市場從事不同幣別間之即期或遠期買賣交易，此項交易不
    須實際交割，一般都在當日或到期前以反方向交易軋平而僅
    結算買賣差價，外匯保證金契約雖然得於當日要求平倉，但
    客戶簽訂外匯保證金契約時，不知何時要平倉（履行日不確
    定），得視匯率之變動而決定平倉日，實際上並無到期日，
    具有約定於未來時間履行契約之性質，此項契約以其具有：
    １、以保證金交易，２、未來期間履約特性，３、每日結算
    損益之期貨交易契約之槓桿保證金契約之要件；又有關企業
    顧問公司招攬國人在境外開立美金帳戶，進行現貨外幣保證
    金交易，其方式不一，任何人除依期貨交易法第3 條第2 項
    規定豁免者外，以接受委託書並收取佣金或手續費等方式代
    他人操作外幣保證金交易，係屬經營期貨經理事業，如以招
    攬客戶至海外開立美金帳戶，並提供場所設備及相關外匯資
    訊，供客戶自行下單交易者，係屬經營期貨顧問事業（最高
    法院95年度台上第3485號判決意旨參照）。查被告Ａ○○、
    庚○○、戊○○、Ｋ○○、Ｌ○○等人對於其在鈞業行為上
    開外匯保證金之交易方式並不爭執，且有如附表所示單據可
    稽，顯然所為之外匯保證金交易，並非現貨買賣，而與期貨
    交易法第3 條第1 項第4 款規定「當事人約定，一方支付價
    金一定成數之款項或取得他方所授與一定信用額度，雙方於
    未來特定期間內，依約定方式結算差價或交付約定物之契約
    」之槓桿保證金契約相當，自應受期貨交易法之規範。而被
    告Ａ○○、庚○○、戊○○、Ｋ○○、Ｌ○○等以招攬客戶
    開戶，並提供場所、設備及相關外匯資訊或建議分析意見（
    如價位詢問、盤勢分析）等，供客戶自行下單交易者，係屬
    經營期貨顧問事業。依期貨交易法第82條第1 項規定，經營
    期貨經理或顧問事業須經主管機關之許可並發給許可證照。
    倘未經主管機關許可，擅自經營期貨經理事業或期貨顧問事
    業者，即應依同法第112 條第5 款規定處罰。
四、至被告Ｌ○○之選任辯護人余西鈞律師辯稱：被告Ｌ○○並
    非鈞業行之負責人，而鈞業行係依商業登記法成立，得從事
    投資顧問業，而鈞業行之業務人員僅止於引介客戶在「BENF
    ORD GROUP LIMITED 」提供之信託投資合約書上簽章，且「
    BENFORD GROUP LIMITED 」受託代理客戶在國際金融市場下
    單買賣現貨金融商品，其交易之對向非我國外匯指定銀行或
    期貨交易所，交易之標的亦為期貨，而係現貨，故無期貨交
    易法之適用，並援引司法院第38期司法業務研究會法律問題
    之研討結論為據云云。查被告Ｌ○○於本院準備程序時，已
    陳明：坦承違反期貨交易法犯行部分等語（見本院96年8 月
    7 日準備程序筆錄第2 頁），是該辯護人上開所辯，已與被
    告Ｌ○○上開所承不符，已不足取。再者：1.被告Ｌ○○於
    本院審理時已供承：伊跟Ａ○○、戊○○、Ｋ○○、庚○○
    等5 人是講師，分ＡＢＣＤ四組，每組成員包括職員客戶約
    10人，平日在公司講授各國財經新聞，技術圖形簡易入門；
    而客戶每平倉1 口外匯買賣，收美金80元的手續費等語（見
    本院96年9 月20日審判筆錄第32、33頁），是該辯護人辯稱
    ：被告等僅引介客戶在「BENFORD GROUP LIMITED 」提供之
    信託投資合約書上簽章云云，顯與事實不符。2.如前所述，
    被告等所為外匯保證金交易，並非現貨買賣，而與期貨交易
    法第3 條第1 項第4 款規定「當事人約定，一方支付價金一
    定成數之款項或取得他方所授與一定信用額度，雙方於未來
    特定期間內，依約定方式結算差價或交付約定物之契約」之
    槓桿保證金契約相當，是該辯護人所辯：上開交易係現貨交
    易云云，不足採信。3.至司法業務研究會就相關法律問題作
    出所謂之「多數說」，性質上僅係一研討意見之交換，無個
    案之拘束力（最高法院95年度台上字第1431號判決意旨參照
    ），是該辯護人所援引上開司法業務研究會法律問題之研討
    結論，本院亦不受拘束。綜上，該辯護人上開所辯，均不足
    採。
五、本件事證明確，被告等犯行堪予認定，應依法論科。
六、論罪科刑：
（一）被告等行為後，刑法部分條文業經修正公布，並於95年7
      月1 日施行。刑法第2 條第1 項之規定，係規範行為後法
      律變更所生新舊法律比較適用之準據法。所謂行為後法律
      有變更者，包括構成要件之變更而有擴張或限縮，或法定
      刑度之變更。行為後法律有無變更，端視所適用處罰之成
      罪或科刑條件之實質內容，修正前後法律所定要件有無不
      同而斷。新舊法條文之內容有所修正，除其修正係無關乎
      要件內容之不同或處罰之輕重，而僅為文字、文義之修正
      或原有實務見解、法理之明文化，或僅條次之移列等無關
      有利或不利於行為人，非屬該條所指之法律有變更者，可
      毋庸依該規定為新舊法之比較，而應依一般法律適用原則
      ，適用裁判時法（95年11月7 日最高法院95年度第21次刑
      事庭會議決議參照）外，即應適用刑法第2 條第1 項之規
      定，為「從舊從輕」之比較。而比較時，應就罪刑有關之
      事項，如共犯、未遂犯、想像競合犯、牽連犯、連續犯、
      結合犯，以及累犯加重、自首減輕及其他法定加減原因（
      如身分加減）與加減例等一切情形，綜合全部罪刑之結果
      而為比較，予以整體適用（95年5 月23日最高法院95年度
      第8 次刑事庭會議決議參照）。乃因各該規定皆涉及犯罪
      之態樣、階段、罪數、法定刑得或應否加、減暨加減之幅
      度，影響及法定刑或處斷刑之範圍，各該罪刑規定須經綜
      合考量整體適用後，方能據以限定法定刑或處斷刑之範圍
      ，於該範圍內為一定刑之宣告。是宣告刑雖屬單一之結論
      ，實係經綜合考量整體適用各相關罪刑規定之所得。宣告
      刑所據以決定之各相關罪刑規定，具有適用上之「依附及
      相互關聯」之特性，自須同其新舊法之適用。而「法律有
      變更」為因，再經適用準據法相互比較新舊法之規定，始
      有「對被告有利或不利」之結果，兩者互為因果，不難分
      辨，亦不容混淆（最高法院96年度台上字第3773號判決意
      旨參照）。又所謂不能割裂適用，係指與罪刑有關之本刑
      而言，不包括易刑處分，事關刑罰執行之易刑處分仍應分
      別適用最有利於行為人之法律。易言之，倘所處之主刑同
      時有徒刑、拘役易科罰金、罰金易服勞役之情形時，關於
      易科罰金、易服勞役部分應分別為新舊法有利不利之比較
      （最高法院96年度台非字第58號判決意旨參照）。經查：
    1.期貨交易法第112 條第5 款未經許可擅自經營期貨顧問事
      業罪其法定罰金刑最低度部分，由修正前刑法第33條第5
      款規定為銀元1 元以上，依罰金罰鍰提高標準條例第1 條
      前段提高為10倍（提高後折算為新台幣30元），修正後刑
      法第33條第5 款則修正為新台幣1 千元以上，以百元計算
      。經比較行為時法與裁判時法，就修正之罰金刑最低度部
      分，行為時法較有利於被告，則應依修正後刑法第2 條第
      1 項前段規定，適用行為時（即修正前）之法律。
    2.被告等行為時，刑法第28條規定：「2 人以上共同實施犯
      罪之行為者，皆為正犯」，被告行為後，刑法第28條修正
      後改為「2 人以上共同實行犯罪之行為者，皆為正犯」。
      是刑法第28條共同正犯之範圍，已修正限縮於共同實行犯
      罪行為者始成立共同正犯，排除陰謀犯、預備犯共同正犯
      ；新舊法就共同正犯之範圍，既因此而有變動，自屬行為
      後法律有變更，而非僅屬文字修正，應有新舊法比較適用
      之問題（96年度台上字第3773號），查本件被告等所為之
      前開犯行，比較新舊法之結果，新法及舊法對於被告等並
      無利或不利之情形。
    3.本件綜合上開罪刑全部比較結果，認適用裁判時之新法對
      被告等並非較為有利，自應依修正後刑法第2 條第1 項前
      段，適用被告等行為時之上開修正前刑法規定，以為論處
      。
（二）核被告Ｃ○○、Ａ○○、庚○○、戊○○、Ｋ○○、Ｌ○○所為，均係違反期貨交易法第82條第1 項之規定，犯有
      同法第112 條第5 款之未經許可擅自經營期貨顧問事業罪
      。按刑事法若干犯罪行為態樣，本質上原具有反覆、延續
      實行之特徵，立法時既予特別歸類，定為犯罪構成要件之
      行為要素，則行為人基於概括之犯意，在密切接近之一定
      時、地持續實行之之複次行為，倘依社會通念，於客觀上
      認為符合一個反覆、延續性之行為觀念者，於刑法評價上
      ，即應僅成立一罪。學理上所稱「集合犯」之職業性、營
      業性或收集性等具有重複特質之犯罪均屬之，例如經營、
      從事業務、收集、販賣、製造、散布等行為概念者是。期
      貨交易法第112 條第5 款所稱之擅自「經營期貨顧問事業
      」，就其法條所規範之犯罪行為性質，本身即含有多次性
      與反覆性，故如行為人基於經營同一事業之目的，在同一
      時期內多次或反覆經營上述事業，應僅成立單純一罪。被
      告Ｃ○○、Ａ○○、庚○○、戊○○、Ｋ○○、Ｌ○○均
      係以一提供外匯走勢分析及外匯操作技巧之服務，招攬不
      特定客人至上址從事外匯保證金交易，其等均係以經營同
      一事業之目的，在同一地點反覆多次從事同樣之業務，應
      僅構成一罪。又被告Ｃ○○、Ａ○○、庚○○、戊○○、
      Ｋ○○、Ｌ○○間具有犯意聯絡及行為分擔，均為共同正
      犯。爰審酌被告等未經許可共同擅自經營期貨顧問事業，
      對於金融期貨市場所生之影響、對於不明資訊投資者所造
      成之損害不小、兼衡其等品行，犯罪動機、目的、手段、
      被告Ｃ○○為負責人、被告Ａ○○為講師及現場負責人、
      被告庚○○、戊○○、Ｋ○○、Ｌ○○為講師，被告等參
      與情節之輕重程度，並考量其素行等一切情狀，量處如主
      文所示之刑。又按中華民國96年罪犯減刑條例業於96年7
      月16日施行，查本件被告等上開犯行係在96年4 月24日前
      ，爰依中華民國96年罪犯減刑條例第2 條第1 項第3 款，
      減其刑期2 分之1 。又中華民國96年罪犯減刑條例第5 條
      雖規定：「本條例施行前，經通緝而未於中華民國96年12
      月31日以前自動歸案接受偵查、審判或執行者，不得依本
      條例減刑。」則如係於本條例施行後，始因逃匿而通緝者
      ，即不適用上開條例第5 條規定（最高法院81年度台非字
      第67號判決同此見解）。查本件被告Ｃ○○雖經本院96年
      7 月31日發佈通緝，而於96年8 月14日經緝獲到案，惟其
      既係於中華民國96年罪犯減刑條例施行後始遭通緝，不適
      用上開條例第5條 規定，自仍應依該條例減刑，一併敘明
      。末查被告Ａ○○、Ｌ○○前未曾受有期徒刑以上刑之宣
      告，有台灣高等法院被告前案紀錄表各1 份紙在卷可按，
      其經此偵審程序，並受論罪科刑教訓，應知所警惕，信無
      再犯之虞，應認以暫不執行其刑罰為適當，爰均併予宣告
      緩刑5 年，以觀後效，並啟自新（緩刑之宣告，應依裁判
      時之情狀審酌，逕適用裁判時即新法第74條第1 項之規定
      ，參最高法院95 年 第8 次刑事庭會議決議）。至被告庚○○、戊○○、Ｋ○○雖均坦承犯行，惟其除本件犯行外
      ，尚另涉犯其他違反期貨交易法犯行（如後述無從併辦部
      分），爰不宣告緩刑，一併敘明。至扣案如附表二所示之
      物，於本案無直接關聯，爰均不宣告沒收（其中附表二編
      號1 、7 、54至88均本件查獲後旋發還；附表二編號5 、
      9 、12至16、19至26、42、43均係屬個人私人物品；附表
      二編號6 、8 、11、17、18、27、30、34、35、37、38、
      39 、40 、41、46、47、48、49、50均係一般公司經營所
      用物品；附表二編號53係他人寄放，自非被告等所有；附
      表二編號28、32、52係投資人與「BENFORD GROUP LIMITE
      D 」所簽訂，與被告等本件犯行並無直接關係；如附表二
      編號2 、3 、4 、10、29、31、33、36、44、45、51亦無
      證據證明與被告等本件犯行有直接關係，故均不宣告沒收
      ）。
貳、不另為無罪之諭知部分：
一、公訴意旨另以：被告Ｃ○○、Ａ○○、庚○○、戊○○、Ｋ
    ○○及Ｌ○○6 人竟基於共同犯意聯絡，明知「鈞業行」始
    終未實際從事或仲介任何外匯保證金交易情況下，利用在報
    紙刊登廣告招聘工讀生、文職人員、短期兼職、事務員等名
    目，廣為招攬不特定之人前來應徵，利用應徵時之講解，或
    先將前來應徵之人員錄取後，交予機械性之抄寫工作，再從
    旁解說鼓吹外匯保證金交易之前景，讓應徵錄取者或前來應
    徵之人對外匯保證金交易產生興趣，並願利用「鈞業行」提
    供之交易下單電話進行投資，誤信「鈞業行」提供交易仲介
    之下單電話及自行出資下單之投資為真實存在之交易，致使
    地○○等31人陷於錯誤，透過Ａ○○等擔任講師之人與BENF
    ORD GROUP LIMITED 簽訂信託投資合約書，再將70萬元不等
    之金額，匯款至華南銀行香港分行ENFORD GROUP LIMITED
    帳戶中，並以交易保證金每口即市1 千美元、隔夜1 千5 百
    美元、信用利潤不足通知書等以假亂真之交易術語及文書單
    據，使地○○等31人誤信自己在投資外幣保證金交易。因認
    被告Ｃ○○、Ａ○○、庚○○、戊○○、Ｋ○○、Ｌ○○另
    涉犯修正前刑法第340 條常業詐欺罪嫌。
二、按犯罪事實應依證據認定之，無證據不得認定犯罪事實；又
    不能證明被告犯罪者，應諭知無罪之判決，刑事訴訟法第15
    4 條第2 項、第301 條第1 項分別定有明文。又按刑法第33
    9 條第1 項詐欺罪之成立，以意圖為自己或第三人不法所有
    ，以詐術使人將本人或第三人之物交付為要件。所謂以詐術
    使人交付，必須被詐欺人因其詐術而陷於錯誤，若其所用方
    法，不能認為詐術，亦不致使人陷於錯誤，即不構成該罪，
    最高法院著有46年台上字第260 號判例可資參照。
三、訊據被告Ｃ○○、Ａ○○、庚○○、戊○○、Ｋ○○、Ｌ○○均堅決否認有公訴人所指上開常業詐欺犯行，公訴人認被
    告Ｃ○○、Ａ○○、庚○○、戊○○、Ｋ○○、Ｌ○○涉犯
    上開犯行，無非係以如附表一所示之人之證述，卷附如附表
    一所示之文件、行政院大陸委員會香港事務局函2 紙為主要
    論據。經查：
（一）被告Ａ○○、庚○○、戊○○、Ｋ○○、Ｌ○○本身均有
      上開外匯保證金之投資，有被告Ｋ○○提出之中央信託局
      桃園分行匯款申請書、中央信託局匯出匯款或折換申請書
      ；被告庚○○提出之中央信託局股份有限公司桃園分公司
      匯出匯款賣匯水單、中央信託局匯出匯款或折換申請書；
      被告戊○○提出之交通銀行匯款申請書、信託投資合約書
      ，被告Ｌ○○提出之交通銀行匯款申請書等在卷，及卷附
      中央信託局股份有限公司桃園分行函覆被告Ａ○○之中央
      信託局匯出匯款或折換申請書、中央信託局股份有限公司
      桃園分公司匯出匯款賣匯水單、中央信託局桃園分行匯款
      申請書等可稽（見本院卷第81至109 頁、第111 頁、第11
      7 至121 頁）。
（二）查如附表一所示證人之證述，僅可證明其等確有透過「鈞
      業行」進行外匯保證金之投資，然無從證明被告Ｃ○○、
      Ａ○○、庚○○、戊○○、Ｋ○○、Ｌ○○有何詐欺犯行
      。況證人Ｈ○○於檢察官訊問時證稱：伊拿7 萬元試作，
      後拿7 萬元有拿回，不做了就可以退，但是要扣手續費等
      語（見台灣桃園地方法院檢察署94年度偵字第2419號偵查
      卷第52、53頁），則若被告等確有詐欺犯行，何以證人黃
      惠雯所投資金額，僅扣除手續費後均可取回。另就本件投
      資原因，證人亥○○於警詢時證稱：伊是看公司裡面有人
      賺錢，自己看了心動才投資買賣，沒有人慫恿伊下單買賣
      外匯等語（見台灣高雄地方法院檢察署93年度偵字第2210
      2 號卷第195 頁反面）；證人寅○○於警詢中證稱：沒有
      人慫恿伊下單，都是伊自願下單等語（見台灣高雄地方法
      院檢察署93年度偵字第22102 號卷第217 頁反面）；證人
      Ｄ○○於檢察官訊問時證稱：是伊看到別人那麼賺錢，自
      己心動等語（見台灣高雄地方法院檢察署93年度偵字第22
      102 號卷第239 頁反面）；證人Ｂ○○於檢察官訊問時證
      稱：是伊看到客戶賺錢，伊也想賺等語（見台灣高雄地方
      法院檢察署93年度偵字第22102 號卷第260 頁反面）；證
      人辛○○於警詢中證稱：是伊自願下單買賣外匯等語（見
      台灣高雄地方法院檢察署93年度偵字第22102 號卷第25 0
      頁反面）；證人Ｊ○○於警詢中證稱：當時當職員時看到
      有人賺錢，才想自己操作等語（見台灣高雄地方法院檢察
      署93年度偵字第22102 號卷第272 頁反面）；證人辰○○
      於警詢中證稱：沒有人慫恿伊下單買賣外匯等語（見台灣
      高雄地方法院檢察署93年度偵字第22102 號卷第286 頁反
      面）；證人己○○、玄○○於警詢中證稱：是伊自己願意
      下單買賣外匯等語（見台灣高雄地方法院檢察署93年度偵
      字第22102 號卷第289 頁反面、第292 頁反面），是以由
      上開證人所述，足認上開證人等除可由被告Ａ○○、庚○○、戊○○、Ｋ○○、Ｌ○○等講師上課獲取貨幣、財經
      行情之走勢分析，仍可以自行決定要否參與投資及投資金
      額，當不能逕行認定被告Ｃ○○、Ａ○○、庚○○、戊○○、Ｋ○○、Ｌ○○對如附表所示之人等上課分析行情等
      情為均屬誆騙之施詐行為。
（三）卷附如附表一所示文件，僅可證明被告Ｃ○○、Ａ○○、
      庚○○、戊○○、Ｋ○○、Ｌ○○均未取得證期會許可而
      從事期貨顧問事業，然無從依此證明被告等有詐欺犯行。
（四）卷附行政院大陸委員會香港事務局95年2 月13日（95）港
      局商字第0112號函固函覆稱：本案經查香港公司註冊處電
      腦記錄並無符合「BENFORD GROUP LTD 」公司登記紀錄，
      另查香港商業登記署亦無該公司申領商業登記紀錄等語（
      見台灣桃園地方法院檢察署94年度偵字第2419號卷第91頁
      ），惟縱「BENFORD GROUP LIMITED 」並未向香港政府辦
      理登記，然工商登記本係僅係屬工商管理之行政事項，若
      無其他證據，本即不能當然推論上開交易即均不存在；另
      卷附行政院大陸委員會香港事務局95年3 月3 日（95）港
      局商字第0169號函固函覆稱：香港電話00000000、000000
      00、00000000號電話經本局撥打顯示該等電話現應無人使
      用等語（見台灣桃園地方法院檢察署94年度偵字第2419號
      卷第97頁），查「鈞業行」係於93年10月27日即遭查獲，
      而上開函覆時間已係95年3 月，距「鈞業行」遭查獲時間
      已1 年餘，然因該線路所屬香港電訊盈科公司拒絕提供上
      開用戶資料，即亦不能排除事後該電話停用或變更號碼之
      可能，若無其他證據，亦不能以此逕認本件相關交易均不
      存在。是本件自難逕以上開函文逕認被告等涉有詐欺犯行
      。
（五）綜上所述，本件並不能證明被告Ｃ○○、Ａ○○、庚○○
      、戊○○、Ｋ○○、Ｌ○○涉有常業詐欺犯行，惟公訴意
      旨認此部分與前揭論罪科刑之未經許可經營期貨顧問事業
      罪間有修正前刑法第55條牽連犯之裁判上一罪關係，就此
      部分爰不另為無罪之諭知。
丙、無從併辦部分：
（一）台灣桃園地方法院檢察署94年度偵字第17665 號、95年度
      偵字第1841號移送併辦意旨略以：被告庚○○係址設新竹
      市○區○○路266 號8 樓之1 「聯億行」之實際負責人，
      被告戊○○則「聯億行」之講師。渠等明知94年1 月11日
      設立之「聯億行」，登記營業項目為：「一、投資顧問業
      ；二、管理顧問業；三、資訊軟體服務業；四、資料處理
      服務業；五、電子資訊供應服務業；六、電子材料批發業
      ；七、國際貿易業」，並未包括仲介及提供客戶從事外幣
      保證金交易之相關服務，以及諮詢顧問上開交易等期貨經
      理及期貨顧問業務，且「聯億行」均未經財政部證券暨期
      貨管理委員會及改制後之行政院金融監督管理委員會證券
      期貨局之許可並發給許可證照，而外匯業務為特許業務，
      有關外匯業務之經營，包括「外幣保證金交易」等外匯業
      務之仲介，須經中央銀行之許可，限由中央銀行核准之外
      匯指定銀行辦理，「外幣保證金交易」並為期貨交易法所
      規定「外匯保證金交易」之一種，任何公司、行號或個人
      未經主管機關核准，不得經營期貨經理事業與期貨顧問事
      業，竟仍共同基於經營期貨經理及顧問事業及常業詐欺之
      犯意聯絡，分別自94年間某日起，在國內之報紙刊登徵聘
      行政助理、事務員等之求職廣告，迨戌○○等人前來應徵
      ，經錄取後才發覺其等所從事者並非如廣告所登載之行政
      助理等工作，實際上係由庚○○、戊○○等人，負責向新
      進員工講授期貨市場行情及外幣保證金操作投資之相關知
      識，並教導有關期貨交易之職前訓練，且積極遊說新進員
      工應允轉變為客戶身分，或被要求介紹他人成為客戶後，
      再鼓吹其下單至與「聯億行」合作之經紀商「CAPTIVATEI
      NTERNATIONAL CO., LTD 」公司在臺灣銀行香港分行之帳
      戶，以從事期貨之外幣保證金交易，而單位以「口」計算
      ，每1 口保證金為美金1,000 元，每完成1 口交易，「聯
      億行」即可抽取美金80元之佣金，而客戶剛開始投資時均
      會有稍許之獲利，但事後均會被告知其投資失利而遭套牢
      ，須持續挹注保證金才能繼續從事交易，否則會被斷頭，
      致使客戶只好不斷加碼下單，惟客戶卻不知所投資而匯往
      上開香港經紀商之款項，最後又回流至其等所屬之詐欺集
      團手中，而戌○○等人則因此損失數萬元至百萬元不等之
      金額。嗣為警於94年10月7 日下午4 時19分許，在新竹市
      ○區○○路266 號8 樓之1 查獲，始循線偵悉上情，並扣
      得客戶之期貨交易資料。因認被告庚○○、戊○○涉犯修
      正前刑法第340 條常業詐欺罪、期貨交易法第112 條第1
      項第5 款未經許可擅自經營其或經理及顧問事業罪。
（二）台灣桃園地方法院檢察署94年度偵字第10900 號移送併辦
      意旨略以：緣劉邦澄自民國94年2 月20日起，承租桃園縣
      桃園市縣○路110 號8 樓辦公室經營「震欣行」，並自同
      年3 月1 日起，向桃園縣政府申請營利事業登記證，營業
      項目登記為投資顧問業、管理顧問業等項目。劉邦澄即以
      之為幌，與Ｋ○○、李靜茹、辛○○、張淑茹、林靜如及
      午○○等人，基於意圖為自己不法所有之概括犯意聯絡，
      共組外幣保證金地下期貨詐欺集團，明知「震欣行」始終
      未實際從事或仲介任何外匯保證金期貨交易情況下，利用
      在報紙刊登廣告招聘內勤文書職員等名目，招攬不特定人
      前來應徵。由林靜如擔任總機，接聽電話接洽，張淑茹則
      負責面試前來應徵者。該集團將前來應徵之人員錄取之後
      ，即交予機械性之抄寫匯率報表及列印金融資訊工作，再
      由Ｋ○○、李靜茹假扮外匯期貨投資講師，偽稱「震欣行
      」係香港BENFORD GROUP LIMITED 公司之台灣代理商，對
      於應徵而來者吹噓外匯保證金期貨交易可以迅速致富，並
      由假扮新進人員之辛○○、午○○從旁佯稱已因此投資大
      量獲利，加以慫恿鼓吹，使丙○○、Ｇ○○、宇○○、陳
      倖慈等應徵者陷於錯誤，誤以為確有外匯保證金期貨交易
      ，而將108 萬元不等之金額，匯款至華南銀行香港分行BE
      NFORD GROUP LIMITED 帳號000000000000號之帳戶內，並
      用以假亂真之期貨交易術語及文書單據，使丙○○等人誤
      信自己確有投資外幣保證金期貨交易。嗣經台灣桃園地方
      法院檢察署檢察官指揮桃園縣政府警察局刑警隊，於94年
      6 月14日14時許，持搜索票至上址當場查獲Ｋ○○、李靜
      茹、張淑茹、辛○○、午○○及林靜如，並扣得電腦2 組
      、員工打卡單233 張、員工資料表1 批、簡報資料1 批、
      總機紀錄4 本、行動電話5 支、教戰手則資料1 批等物。
      因認被告Ｋ○○係犯刑法第339 條第1 項之詐欺罪嫌。
（三）訊據被告庚○○、戊○○固坦承有違反期貨交易法犯行，
      惟堅決否認有何詐欺犯行，訊據被告Ｋ○○亦堅決否認有
      何詐欺犯行，均辯稱：伊等並沒有詐欺投資人等語。經查
      ：按「連續犯之所謂出於概括犯意，必須其多次犯罪行為
      自始均在一個預定犯罪計劃以內，出於主觀上始終同一犯
      意之進行，若中途另有新犯意發生，縱所犯為同一罪名，
      究非連續其初發的意思，即不能成立連續犯。」最高法院
      著有70年台上字第6296號判例意旨可資參照。於本院準備
      程序時，被告庚○○供稱：「我在『鈞業行』是跟Ｃ○○
      應徵的，是在92年間的事情，我在『聯億行』是跟徐聖喬
      應徵的，是在94年6 月左右。2 者我都是擔任講師，我在
      『鈞業行』任職到93年10月份，在『聯億行』則任職到94
      年10月7 日被抓為止。」、「於『鈞業行』被查獲後，為
      何又從事類似的行業？）因為本身沒有什麼學歷，比較瞭
      解這行，所以就繼續做。我中間有找過別的工作，找過PU
      B 等。但是中間找的工作我都不是很滿意，所以後來才又
      再做這行。」等語（見本院96年6 月12日準備程序筆錄第
      3 、4 頁）；被告戊○○供稱：「我在『鈞業行』第1 天
      當講師就被抓了，我是跟Ｃ○○應徵的。我後來有去『聯
      億行』應徵，大概在94年的5 、6 月份，是跟徐聖喬應徵
      的。我也是擔任講師，做到94年10月7 日被抓為止。」、
      「（於『鈞業行』被查獲後，為何又從事類似的行業？）
      本來有去找過別的工作，但是因為『鈞業行』被查獲後，
      我的戶頭被凍結，工作更難找，連要去工廠做都沒有辦法
      。」等語（見本院96年6 月12日準備程序筆錄第4 頁）；
      被告Ｋ○○供稱：「我是在92年10月份去『鈞業行』應徵
      講師，跟Ｃ○○應徵的。做到93年10月被抓的時候。後來
      我有去『震欣行』應徵，是在94年2 、3 月間，跟劉邦澄
      應徵的，也是擔任講師。」、「（於『鈞業行』被查獲後
      ，為何又從事類似的行業？）因為我的戶頭也是被凍結，
      我中間有去找些計時的工作。家裡的經濟也有壓力，所以
      才又繼續做。」等語（見本院96年6 月12日準備程序筆錄
      第4 頁）。查「鈞業行」係於93年10月27日即遭查獲，而
      被告庚○○係於94年6 月間方至「聯億行」任職，被告戊○○亦於94年5 、6 月間至「聯億行」任職，距「鈞業行
      」遭查獲後已約8 個月，另被告Ｋ○○則於94年2 、3 月
      間至「震欣行」任職，距「鈞業行」遭查獲後已約4 月，
      另參諸被告庚○○、戊○○、Ｋ○○上開所供，其等於「
      鈞業行」遭查獲後，均曾試圖找其他工作，惟或因工作不
      滿意，或因經濟壓力方又從事類似工作，則被告庚○○、
      戊○○、Ｋ○○縱有公訴人移送併辦所指犯行，其與本件
      經本院論罪科刑之上開無反期貨交易法犯行，顯非自始均
      在一個預定犯罪計劃以內，主觀上亦非始終出於同一犯意
      ，自難認係基於概括犯意而為，應無連續犯關係，非裁判
      上一罪。
（四）綜上，移送併辦所指被告庚○○、戊○○、Ｋ○○所指犯
      行，本院自均無從併辦，應退回由檢察官另為適法之處理
      。
據上論斷，應依刑事訴訟法第299 條第1 項前段，期貨交易法第
112 條第5 款，刑法第2 條第1 項前段、第11條前段、第74條第
1 項第1 款、修正前刑法第28條，判決如主文。
本案經檢察官卯○○到庭執行職務。
中　　華　　民　　國　　96　　年　　10　　月　　4 　　日
                  刑事第一庭　審判長法  官  曾淑華
                                    法  官  王耀興
                                    法  官  鄭吉雄
以上正本證明與原本無異。
如不服本判決，應於判決送達後10日內向本院提出上訴狀（應附
繕本），其未敘述上訴理由者，應於上訴期間屆滿後20日內補提
理由書狀於本院，上訴於臺灣高等法院。
　　　　　　　　　　　　　　　      書記官　劉宗源
中　　華　　民　　國　　96　　年　　10　　月　　11　　日
附錄本案論罪科刑依據之法條：
期貨交易法第112條
有下列情事之一者，處七年以下有期徒刑，得併科新臺幣三百萬
元以下罰金：
一  未經許可，擅自經營期貨交易所或期貨交易所業務者。
二  未經許可，擅自經營期貨結算機構者。
三  違反第五十六條第一項之規定者。
四  未經許可，擅自經營槓桿交易商者。
五  未經許可，擅自經營期貨信託事業、期貨經理事業、期貨顧
問事業或其他期貨服務事業者。
六  期貨信託事業違反第八十四條第一項規定募集期貨信託基金
者。
七  違反第一百零六條、第一百零七條或第一百零八條第一項之
規定者。
附表一：
┌──┬───┬───────┬──────┬────┐
│編號│投資人│投資日期及金額│    證據    │ 備  註 │
├──┼───┼───────┼──────┼────┤
│一  │壬○○│投資700,000 元│證人壬○○於│        │
│    │      │              │警詢、檢察官│        │
│    │      │              │訊問時之證述│        │
├──┼───┼───────┼──────┼────┤
│二  │子○○│93年9 月14日投│證人子○○於│        │
│    │      │資35,000元、93│警詢、檢察官│        │
│    │      │年9 月23日投資│訊問時之證述│        │
│    │      │315,000 元，共│、中央信託局│        │
│    │      │計投資：350,00│股份有限公司│        │
│    │      │0 元          │桃園分公司匯│        │
│    │      │              │出匯款賣匯水│        │
│    │      │              │單2 紙、中央│        │
│    │      │              │信託局匯出匯│        │
│    │      │              │款或折換申請│        │
│    │      │              │書2 紙      │        │
├──┼───┼───────┼──────┼────┤
│三  │申○○│投資405,000 元│證人申○○於│        │
│    │      │              │警詢、檢察官│        │
│    │      │              │訊問時之證述│        │
│    │      │              │、中央信託局│        │
│    │      │              │股份有限公司│        │
│    │      │              │桃園分公司匯│        │
│    │      │              │出匯款賣匯水│        │
│    │      │              │單1 紙、中央│        │
│    │      │              │信託局匯出匯│        │
│    │      │              │款或折換申請│        │
│    │      │              │書1 紙      │        │
├──┼───┼───────┼──────┼────┤
│四  │Ｉ○○│投資22,000元  │證人Ｉ○○於│        │
│    │      │              │警詢、檢察官│        │
│    │      │              │訊問時之證述│        │
├──┼───┼───────┼──────┼────┤
│五  │丁○○│93年8 月16日投│證人丁○○於│        │
│    │      │資70,000元、93│警詢、檢察官│        │
│    │      │年8 月20日投資│訊問時之證述│        │
│    │      │630,000 元，共│、中央信託局│        │
│    │      │計投資：700,00│股份有限公司│        │
│    │      │0 元          │桃園分公司匯│        │
│    │      │              │出匯款賣匯水│        │
│    │      │              │單2紙 、中央│        │
│    │      │              │信託局匯出匯│        │
│    │      │              │款或折換申請│        │
│    │      │              │書2 紙      │        │
├──┼───┼───────┼──────┼────┤
│六  │癸○○│投資350,000 元│證人癸○○於│        │
│    │      │              │警詢、檢察官│        │
│    │      │              │訊問時之證述│        │
├──┼───┼───────┼──────┼────┤
│七  │陳雯│投資700,000 元│證人陳雯於│        │
│    │      │              │警詢、檢察官│        │
│    │      │              │訊問時之證述│        │
├──┼───┼───────┼──────┼────┤
│八  │酉○○│投資380,000 元│證人酉○○於│        │
│    │      │              │警詢、檢察官│        │
│    │      │              │訊問時之證述│        │
├──┼───┼───────┼──────┼────┤
│九  │午○○│投資700,000 元│證人午○○於│        │
│    │      │              │警詢、檢察官│        │
│    │      │              │訊問時之證述│        │
├──┼───┼───────┼──────┼────┤
│十  │Ｈ○○│93年10月11日投│證人Ｈ○○於│        │
│    │      │資70,000元    │警詢、檢察官│        │
│    │      │              │訊問時之證述│        │
│    │      │              │、中央信託局│        │
│    │      │              │股份有限公司│        │
│    │      │              │桃園分公司匯│        │
│    │      │              │出匯款賣匯水│        │
│    │      │              │單1 紙      │        │
├──┼───┼───────┼──────┼────┤
│十一│Ｅ○○│投資710,000 元│證人Ｅ○○於│        │
│    │      │              │警詢、檢察官│        │
│    │      │              │訊問時之證述│        │
├──┼───┼───────┼──────┼────┤
│十二│亥○○│投資490,000 元│證人亥○○於│證人陳俊│
│    │      │              │警詢、檢察官│維就其投│
│    │      │              │訊問時之證述│資金額，│
│    │      │              │            │於警詢稱│
│    │      │              │            │投資49萬│
│    │      │              │            │元，共下│
│    │      │              │            │單約6 次│
│    │      │              │            │，於檢察│
│    │      │              │            │官訊問時│
│    │      │              │            │證稱：42│
│    │      │              │            │萬元，前│
│    │      │              │            │後所述雖│
│    │      │              │            │不一致，│
│    │      │              │            │惟其警詢│
│    │      │              │            │中證述較│
│    │      │              │            │具體清楚│
│    │      │              │            │，應較可│
│    │      │              │            │採。    │
├──┼───┼───────┼──────┼────┤
│十三│Ｆ○○│投資35,000元  │證人Ｆ○○於│        │
│    │      │              │警詢、檢察官│        │
│    │      │              │訊問時之證述│        │
├──┼───┼───────┼──────┼────┤
│十四│丑○○│先後投資700,00│證人丑○○於│        │
│    │      │0元、420,000元│警詢、檢察官│        │
│    │      │，共計投資：1,│訊問時之證述│        │
│    │      │120,000 元    │、國泰世華商│        │
│    │      │              │業銀行匯出匯│        │
│    │      │              │款申請書及約│        │
│    │      │              │定書1 紙    │        │
├──┼───┼───────┼──────┼────┤
│十五│未○○│投資350,000 元│證人未○○於│證人張碧│
│    │      │              │警詢、檢察官│芳就其投│
│    │      │              │訊問時之證述│資金額，│
│    │      │              │            │於警詢中│
│    │      │              │            │稱投資1 │
│    │      │              │            │、20 餘 │
│    │      │              │            │萬元，於│
│    │      │              │            │檢察官訊│
│    │      │              │            │問時稱投│
│    │      │              │            │資35萬元│
│    │      │              │            │，前後所│
│    │      │              │            │述雖不一│
│    │      │              │            │致，惟其│
│    │      │              │            │檢察官訊│
│    │      │              │            │問中證述│
│    │      │              │            │較具體清│
│    │      │              │            │楚，應較│
│    │      │              │            │可採。  │
├──┼───┼───────┼──────┼────┤
│十六│黃○○│93年10月26日投│證人黃○○於│        │
│    │      │資45,000元    │警詢、檢察官│        │
│    │      │              │訊問時之證述│        │
│    │      │              │、中央信託局│        │
│    │      │              │股份有限公司│        │
│    │      │              │桃園分公司匯│        │
│    │      │              │出匯款賣匯水│        │
│    │      │              │單1 紙、中央│        │
│    │      │              │信託局匯出匯│        │
│    │      │              │款或折換申請│        │
│    │      │              │書1 紙      │        │
├──┼───┼───────┼──────┼────┤
│十七│寅○○│投資1,500,000 │證人寅○○於│        │
│    │      │元            │警詢、檢察官│        │
│    │      │              │訊問時之證述│        │
├──┼───┼───────┼──────┼────┤
│十八│Ｄ○○│投資483,000 元│證人Ｄ○○於│證人鄒仲│
│    │      │              │警詢、檢察官│年就其投│
│    │      │              │訊問時之證述│資金額，│
│    │      │              │中央信託局股│於警詢中│
│    │      │              │份有限公司桃│稱投資48│
│    │      │              │園分公司匯出│萬餘元、│
│    │      │              │匯款賣匯水單│於檢察官│
│    │      │              │2 紙、中央信│訊問時稱│
│    │      │              │託局匯出匯款│投資48萬│
│    │      │              │或折換申請書│3 千元，│
│    │      │              │2 紙        │前後所述│
│    │      │              │            │雖不一致│
│    │      │              │            │，惟其檢│
│    │      │              │            │察官訊問│
│    │      │              │            │中證述較│
│    │      │              │            │具體清楚│
│    │      │              │            │，應較可│
│    │      │              │            │採。    │
│    │      │              │            │        │
├──┼───┼───────┼──────┼────┤
│十九│乙○○│投資280,900元 │證人乙○○於│        │
│    │      │              │警詢、檢察官│        │
│    │      │              │訊問時之證述│        │
├──┼───┼───────┼──────┼────┤
│二十│天○○│投資700,000 元│證人天○○於│        │
│    │      │              │警詢、檢察官│        │
│    │      │              │訊問時之證述│        │
├──┼───┼───────┼──────┼────┤
│二一│巳○○│93年10月20日投│證人巳○○於│        │
│    │      │資70,000元    │警詢、檢察官│        │
│    │      │              │訊問時之證述│        │
│    │      │              │、中央信託局│        │
│    │      │              │股份有限公司│        │
│    │      │              │桃園分公司匯│        │
│    │      │              │出匯款賣匯水│        │
│    │      │              │單1 紙、中央│        │
│    │      │              │信託局匯出匯│        │
│    │      │              │款或折換申請│        │
│    │      │              │書1 紙      │        │
├──┼───┼───────┼──────┼────┤
│二二│Ｂ○○│投資70,000元  │證人Ｂ○○於│        │
│    │      │              │警詢、檢察官│        │
│    │      │              │訊問時之證述│        │
├──┼───┼───────┼──────┼────┤
│二三│辛○○│投資350,000 元│證人辛○○於│        │
│    │      │              │警詢、檢察官│        │
│    │      │              │訊問時之證述│        │
├──┼───┼───────┼──────┼────┤
│二四│甲○○│投資525,000 元│證人甲○○於│證人王春│
│    │      │              │警詢、檢察官│燕就其投│
│    │      │              │訊問時之證述│資金額，│
│    │      │              │            │於警詢稱│
│    │      │              │            │投資美金│
│    │      │              │            │1萬5千，│
│    │      │              │            │折算新台│
│    │      │              │            │幣52萬5 │
│    │      │              │            │千元，於│
│    │      │              │            │檢察官訊│
│    │      │              │            │問時證稱│
│    │      │              │            │：53萬元│
│    │      │              │            │，前後所│
│    │      │              │            │述雖不一│
│    │      │              │            │致，惟其│
│    │      │              │            │警詢中證│
│    │      │              │            │述較具體│
│    │      │              │            │清楚，應│
│    │      │              │            │較可採。│
├──┼───┼───────┼──────┼────┤
│二五│陳怡榮│投資1,050,000 │證人陳怡榮於│        │
│    │      │元            │警詢、檢察官│        │
│    │      │              │訊問時之證述│        │
├──┼───┼───────┼──────┼────┤
│二六│宙○○│投資700,000 元│證人宙○○於│        │
│    │      │              │警詢、檢察官│        │
│    │      │              │訊問時之證述│        │
├──┼───┼───────┼──────┼────┤
│二七│地○○│93年9 月17日投│證人地○○於│證人陳煥│
│    │      │資70,000元、93│警詢、檢察官│堂於警詢│
│    │      │年9 月27日投資│訊問時之證述│中證稱投│
│    │      │630,000 元，共│、中央信託局│資700,78│
│    │      │計投資700,000 │賣匯水單1紙 │0 元，係│
│    │      │元            │、中央信託局│將手續費│
│    │      │              │股份有限公司│計入    │
│    │      │              │桃園分公司匯│        │
│    │      │              │出匯款賣匯水│        │
│    │      │              │單1 紙      │        │
├──┼───┼───────┼──────┼────┤
│二八│Ｊ○○│93年9 月1 日投│證人Ｊ○○於│證人賴淑│
│    │      │資70,000元、93│警詢、檢察官│君就其投│
│    │      │年9 月15日投資│訊問時之證述│資金額，│
│    │      │320,000 元，共│、中央信託局│於警詢中│
│    │      │計投資390,000 │股份有限公司│稱投資約│
│    │      │元            │桃園分公司匯│40萬元，│
│    │      │              │出匯款賣匯水│於檢察官│
│    │      │              │單2 紙、中央│訊問時稱│
│    │      │              │信託局匯出匯│投資40萬│
│    │      │              │款或折換申請│元，惟依│
│    │      │              │書紙2 紙    │其提出之│
│    │      │              │            │左列單據│
│    │      │              │            │，其投資│
│    │      │              │            │金額共計│
│    │      │              │            │39萬元。│
├──┼───┼───────┼──────┼────┤
│二九│辰○○│93年10月12日投│證人辰○○於│        │
│    │      │資130,000元、9│警詢、檢察官│        │
│    │      │3年10月22日投 │訊問時之證述│        │
│    │      │資180,000 元、│、中央信託局│        │
│    │      │93年10月26日投│股份有限公司│        │
│    │      │資40,000元，共│桃園分公司匯│        │
│    │      │計投資350,000 │出匯款賣匯水│        │
│    │      │元            │單3 紙、中央│        │
│    │      │              │信託局匯出匯│        │
│    │      │              │款或折換申請│        │
│    │      │              │書3 紙      │        │
├──┼───┼───────┼──────┼────┤
│三十│己○○│投資1,050,000 │證人己○○於│        │
│    │      │元            │警詢、檢察官│        │
│    │      │              │訊問時之證述│        │
│    │      │              │、華南商業銀│        │
│    │      │              │行賣匯水單交│        │
│    │      │              │易憑證1 紙  │        │
├──┼───┼───────┼──────┼────┤
│三一│玄○○│投資235,000 元│證人玄○○於│        │
│    │      │              │警詢、檢察官│        │
│    │      │              │訊問時之證述│        │
└──┴───┴───────┴──────┴────┘
 附表二：
 ┌──┬───────────┬───┬──────┐
 │編號│扣押物品名稱          │數量  │備註        │
 ├──┼───────────┼───┼──────┤
 │ 1  │手機(0000-000000)     │1 支  │已於93年10月│
 │    │                      │      │28日由黃明玲│
 │    │                      │      │領回        │
 ├──┼───────────┼───┼──────┤
 │ 2  │報稿                  │6 冊  │            │
 ├──┼───────────┼───┼──────┤
 │ 3  │剪報資料              │5 本  │            │
 ├──┼───────────┼───┼──────┤
 │ 4  │電話紀錄              │1 本  │            │
 ├──┼───────────┼───┼──────┤
 │ 5  │筆記本                │3 本  │            │
 ├──┼───────────┼───┼──────┤
 │ 6  │公司資料              │4 冊  │            │
 ├──┼───────────┼───┼──────┤
 │ 7  │手機(0000-000000)     │1 支  │已於93年10月│
 │    │                      │      │28日由詹鈺堇│
 │    │                      │      │領回        │
 ├──┼───────────┼───┼──────┤
 │ 8  │員工履歷              │6 本  │            │
 ├──┼───────────┼───┼──────┤
 │ 9  │上課筆記              │1 本  │            │
 ├──┼───────────┼───┼──────┤
 │ 10 │報稿                  │1 本  │            │
 ├──┼───────────┼───┼──────┤
 │ 11 │客戶資料              │4 冊  │            │
 ├──┼───────────┼───┼──────┤
 │ 12 │手機 (0000-000000、   │2 支  │            │
 │    │0000-000000)          │      │            │
 ├──┼───────────┼───┼──────┤
 │ 13 │台企銀金融卡          │1 張  │            │
 ├──┼───────────┼───┼──────┤
 │ 14 │宏泰銀金融卡          │1 張  │            │
 ├──┼───────────┼───┼──────┤
 │ 15 │中信託金融卡          │1 張  │            │
 ├──┼───────────┼───┼──────┤
 │ 16 │華銀金融卡            │1 張  │            │
 ├──┼───────────┼───┼──────┤
 │ 17 │客戶資料              │1 堆  │            │
 ├──┼───────────┼───┼──────┤
 │ 18 │職員存摺影本          │1 堆  │            │
 ├──┼───────────┼───┼──────┤
 │ 19 │學員上課筆記          │1 本  │            │
 ├──┼───────────┼───┼──────┤
 │ 20 │中央信託局存簿        │1 本  │            │
 ├──┼───────────┼───┼──────┤
 │ 21 │新竹商銀存簿          │1 本  │            │
 ├──┼───────────┼───┼──────┤
 │ 22 │富邦銀行存簿          │1 本  │            │
 ├──┼───────────┼───┼──────┤
 │ 23 │中央信託晶片卡        │1 張  │            │
 ├──┼───────────┼───┼──────┤
 │ 24 │富邦金融卡            │1 張  │            │
 ├──┼───────────┼───┼──────┤
 │ 25 │印章                  │1 個  │            │
 ├──┼───────────┼───┼──────┤
 │ 26 │手機                  │1 支  │            │
 ├──┼───────────┼───┼──────┤
 │ 27 │資料                  │1 本  │            │
 ├──┼───────────┼───┼──────┤
 │ 28 │合約書                │3 本  │            │
 ├──┼───────────┼───┼──────┤
 │ 29 │信用戶資料            │1 本  │            │
 ├──┼───────────┼───┼──────┤
 │ 30 │客戶名單              │1 本  │            │
 ├──┼───────────┼───┼──────┤
 │ 31 │外匯授課資料          │1 本  │            │
 ├──┼───────────┼───┼──────┤
 │ 32 │合約書                │6 份  │            │
 ├──┼───────────┼───┼──────┤
 │ 33 │員工模擬單            │1 包  │            │
 ├──┼───────────┼───┼──────┤
 │ 34 │統一發票(93年1、2月)  │3 本  │            │
 ├──┼───────────┼───┼──────┤
 │ 35 │員工及客戶名冊        │2 本  │            │
 ├──┼───────────┼───┼──────┤
 │ 36 │10月26日貨幣收盤價    │1 張  │            │
 ├──┼───────────┼───┼──────┤
 │ 37 │員工打卡單            │27張  │            │
 ├──┼───────────┼───┼──────┤
 │ 38 │電腦主機              │2 臺  │            │
 ├──┼───────────┼───┼──────┤
 │ 39 │傳真機                │1 臺  │            │
 ├──┼───────────┼───┼──────┤
 │ 40 │鈞業行營運週報表      │1 份  │            │
 ├──┼───────────┼───┼──────┤
 │ 41 │鈞業行員工薪資明細    │1 份  │            │
 ├──┼───────────┼───┼──────┤
 │ 42 │存摺                  │1 本  │            │
 ├──┼───────────┼───┼──────┤
 │ 43 │手機(Nokia7610)       │1 支  │            │
 ├──┼───────────┼───┼──────┤
 │ 44 │剪報資料              │1 本  │            │
 ├──┼───────────┼───┼──────┤
 │ 45 │客戶信用利潤不足通知及│1 份  │            │
 │    │帳戶明細              │      │            │
 ├──┼───────────┼───┼──────┤
 │ 46 │鈞業行公司房屋租賃契約│1 份  │            │
 │    │書                    │      │            │
 ├──┼───────────┼───┼──────┤
 │ 47 │員工薪資及扣繳明細    │1 份  │            │
 ├──┼───────────┼───┼──────┤
 │ 48 │員工應徵人事資料      │1 份  │            │
 ├──┼───────────┼───┼──────┤
 │ 49 │公司營運支出請款單    │1 份  │            │
 ├──┼───────────┼───┼──────┤
 │ 50 │AE佣金獎金計算表      │1 份  │            │
 ├──┼───────────┼───┼──────┤
 │ 51 │新進員工訓練教材      │6 本  │            │
 ├──┼───────────┼───┼──────┤
 │ 52 │合約書                │1 本  │            │
 ├──┼───────────┼───┼──────┤
 │ 53 │客戶寄放資料          │22本  │            │
 ├──┼───────────┼───┼──────┤
 │ 54 │手機(0000-000000)     │1 支  │已於93年10月│
 ├──┼───────────┼───┤28日由葉淑媛│
 │ 55 │台銀存摺              │1 本  │領回        │
 ├──┼───────────┼───┤            │
 │ 56 │上課資料              │1 本  │            │
 ├──┼───────────┼───┼──────┤
 │ 57 │手機(0000-000000)     │1 支  │已於93年10月│
 ├──┼───────────┼───┤28日由顏佳正│
 │ 58 │華銀金融卡            │1 張  │領回        │
 ├──┼───────────┼───┤            │
 │ 59 │上課講義              │1 本  │            │
 ├──┼───────────┼───┤            │
 │ 60 │華銀存摺              │1 本  │            │
 ├──┼───────────┼───┼──────┤
 │ 61 │手機(0000-000000)     │1 支  │已於93年10月│
 ├──┼───────────┼───┤28日由高湘怡│
 │ 62 │郵局金融卡            │1 張  │領回        │
 ├──┼───────────┼───┤            │
 │ 63 │合庫金融卡            │1 張  │            │
 ├──┼───────────┼───┤            │
 │ 64 │上課資料              │1 本  │            │
 ├──┼───────────┼───┼──────┤
 │ 65 │操作筆記              │8 張  │已於93年10月│
 ├──┼───────────┼───┤28日由胡家銘│
 │ 66 │手機(0000-000000)     │1 支  │領回        │
 ├──┼───────────┼───┼──────┤
 │ 67 │操作講義              │4 張  │已於93年10月│
 ├──┼───────────┼───┤28日由向春梅│
 │ 68 │上海商業銀行金融卡    │1 張  │領回        │
 ├──┼───────────┼───┤            │
 │ 69 │彰化銀行金融卡        │1 張  │            │
 ├──┼───────────┼───┤            │
 │ 70 │筆記本                │1 本  │            │
 ├──┼───────────┼───┤            │
 │ 71 │手機(0000000000)      │1 支  │            │
 ├──┼───────────┼───┼──────┤
 │ 72 │手機(0000-000000)     │1 支  │已於93年10月│
 ├──┼───────────┼───┤28日由林懇領│
 │ 73 │上課講義              │1 本  │回          │
 ├──┼───────────┼───┤            │
 │ 74 │土銀存摺              │1 本  │            │
 ├──┼───────────┼───┤            │
 │ 75 │土銀金融卡            │1 張  │            │
 ├──┼───────────┼───┼──────┤
 │ 76 │手機(0000000000)      │1 支  │已於93年10月│
 ├──┼───────────┼───┤28日由張雅婷│
 │ 77 │上課資料              │1 本  │領回        │
 ├──┼───────────┼───┼──────┤
 │ 78 │上課資料              │1 本  │已於93年10月│
 ├──┼───────────┼───┤28日由劉麗君│
 │ 79 │手機(0000-000000)     │1 支  │領回        │
 ├──┼───────────┼───┤            │
 │ 80 │手機(0000-000000)     │1 支  │            │
 ├──┼───────────┼───┼──────┤
 │ 81 │手機(0000-000000)     │1 支  │已於93年10月│
 ├──┼───────────┼───┤28日由林妤庭│
 │ 82 │上課講義              │2 本  │領回        │
 ├──┼───────────┼───┼──────┤
 │ 83 │手機(0000-000000)     │1 支  │已於93年10月│
 ├──┼───────────┼───┤28日由曾啟銘│
 │ 84 │上課資料              │1 本  │領回        │
 ├──┼───────────┼───┤            │
 │ 85 │華泰銀金融卡          │1 張  │            │
 ├──┼───────────┼───┤            │
 │ 86 │台北銀金融卡          │1 張  │            │
 ├──┼───────────┼───┼──────┤
 │ 87 │土銀金融卡            │1 張  │已於93年10月│
 ├──┼───────────┼───┤28日由林偉傑│
 │ 88 │上課講義              │1 本  │領回        │
 └──┴───────────┴───┴──────┘
